【裁判字號】    98,交上易,1971
【裁判日期】    990127
【裁判案由】    過失傷害
【裁判全文】
臺灣高等法院臺中分院刑事判決      98年度交上易字第1971號
上  訴  人  臺灣彰化地方法院檢察署檢察官
上  訴  人
即  被  告  甲○○
選任辯護人  林溢根律師
上列上訴人因過失傷害案件，不服臺灣彰化地方法院98年度交易
字第62號中華民國98年９月30日第一審判決（起訴案號：臺灣彰
化地方法院檢察署98年度調偵字第 128號），提起上訴，本院判
決如下：
    主  文
上訴駁回。
    事實及理由
一、本案經本院審理結果，認第一審判決認事用法及量刑均無不
    當，應予維持，並引用第一審判決書記載之事實、證據及理
    由（如附件）。
二、上訴人即公訴人上訴意旨略稱：(一)被告平時係駕駛自小客車
    上班，此為被告自認之事實，且被告身為銀行經理，需駕車
    外出拜訪客戶，故被告所犯應係業務過失傷害罪云云。(二)被
    告肇事後始終否認有何過失，對於肇事之經過亦未據實陳述
    ，無視於鑑定意見，始終謾事爭執，甚而以陳情等訴訟外途
    徑，企圖影響案件結果，且被告身為銀行經理，其已具備相
    當教育程度及社會經驗，對於訴訟程序及目的，當可理解認
    知與了解，惟對卷附證據仍強加辯解，不僅無礙於事實之澄
    清，反徒模糊事實而浪費資源，並有礙社會觀感，與自首之
    要件不合。(三)未與被害人和解，犯罪後態度不佳，僅處有期
    徒刑２月，量刑似嫌寬縱云云。查：
  (一)按刑法上所謂業務，係指個人基於其社會地位繼續反覆所執
    行之事務，包括主要業務及其附隨之準備工作與輔助事務在
    內。此項附隨之事務，並非漫無限制，必須與其主要業務有
    直接密切之關係者，始可包含在業務概念中，而認其屬業務
    之範圍（參閱最高法院89年度臺上字第8075號判例意旨）。
    經查被告為銀行經理，開車上班與其銀行經理業務，並無直
    接密切之關係，開車上班即不能認係其業務，至被告偶而驅
    車拜訪客戶，例皆有銀行司機搭載，此為事理當然，核被告
    所為，應不能成立業務過失傷害罪。
  (二)按刑法第62條所謂自首，祇以犯人在其犯罪未發覺前，自行
    向該管公務員申告其犯罪事實，而接受裁判為已足，至於嗣
    後對於阻卻責任之事由有所辯解，乃辯護權之行使，不能據
    此即認其先前之自首失其效能。（參閱最高法院92年度臺上
    字第7254號判決意旨）。經查被告於車禍發生時，即向處理
    警員陳稱，其為車禍當事人，業據被告供明，核與證人即警
    員李應政於原審證述之情節相符，被告於自首後，對於肇事
    之經過或未據實陳述，或對於鑑定意見漫事爭執，然此均為
    辯護權之行使，仍無阻於被告自首之成立。
  (三)本件車禍之發生，雙方都有過失，原審審酌一切情狀，量處
    以有期徒刑２月，經核並無不當，是公訴人之上訴為無理由
    ，應予駁回。
三、上訴人即被告甲○○上訴意旨略稱：本件車禍發生時，被告
    所駕駛汽車已左轉駛入霧峰鄉○○路828巷口北上約4公尺處
    ，亦即被告已正常駛入中正路行駛中，被害人騎機車超速自
    後追撞被告之汽車，非被告所能注意，本件車禍之發生，過
    失在被害人，被告並無過失責任云云。查依卷附現場照片所
    示，被告所駕駛汽車右後車門板金處有受損情狀觀之，如被
    告車輛已左轉駛入霧峰鄉○○路後，再遭被害人所騎機車由
    後方追撞，被害人所騎機車，按理應當撞擊被告所駕汽車之
    正後方，而非撞擊被告所駕駛汽車右後車門板金處，足證被
    告所駕汽車於車禍發生時，其行車位置並非已左轉駛入霧峰
    鄉○○路上，是被告所辯，其係於已駛入霧峰鄉○○路後，
    遭被害人所騎機車由後方追撞云云，顯不足採信，被告之上
    訴為無理由，應予駁回。
據上論斷，應依刑事訴訟法第368條、第373條，判決如主文。
本案經檢察官乙○○到庭執行職務。
中    華    民    國    99    年    1     月    27    日
            刑事第二庭    審判長法  官  李  璋  鵬
                                法  官  胡  忠  文
                                法  官  胡  森  田
以上正本證明與原本無異。
不得上訴。
                                書記官  黃  禎  祥
中    華    民    國    99    年    1     月    27    日


司法院資訊處製作；財團法人民間司法改革基金會備份。
